臺灣南投地方法院刑事判決
  111年度原交訴字第2號
公  訴  人  臺灣南投地方檢察署檢察官 
被      告  張昱誠


指定辯護人  本院公設辯護人許定國  
上列被告因肇事逃逸案件，經檢察官提起公訴（110年度調偵字
第134號），因被告於準備程序中對起訴事實為有罪之陳述，經
告以簡式審判程序之旨，並聽取當事人、辯護人意見後，合議庭
裁定由受命法官獨任進行簡式審判程序，判決如下：
    主      文
乙○○犯駕駛動力交通工具發生交通事故，致人傷害而逃逸罪，處
有期徒刑伍月，如易科罰金，以新臺幣壹仟元折算壹日。
    事實及理由
一、犯罪事實：乙○○於民國110年1月13日16時34分許，騎乘車牌
    號碼000-000號普通重型機車，沿南投縣埔里鎮樹人路由東
    往西方向行駛，行經南投縣埔里鎮中正路與南興街之交岔路
    口，貿然提前起步闖紅燈進入南興街，適甲○○騎乘車牌號碼
    000-000號普通重型機車，沿南投縣埔里鎮中正路由北往南
    方向行駛通過上開路口，乙○○騎乘之普通重型機車前車頭遂
    與甲○○騎乘之普通重型機車左側車身發生碰撞，致甲○○人車
    倒地，受有右側膝部壓砸傷、左側手肘擦傷、左側膝部壓砸
    傷、左側手肘壓砸傷及頭部鈍傷之傷害（過失傷害部分未據
    告訴）。乙○○肇事後，雖將機車停靠路旁下車察看，惟竟基
    於肇事逃逸之犯意，未即時救護甲○○，亦未報警處理，且未
    得甲○○同意，即逕自離開現場。嗣乙○○於翌（14）日13時許
    ，於警方尚未知悉肇事逃逸人身分前，自行至南投縣政府警
    察局埔里分局埔里交通警察小隊自首犯行並接受裁判。　　
二、證據名稱：
　㈠被告乙○○於本院審理時之自白。
　㈡證人即被害人甲○○於警詢、偵訊時之證述。
　㈢埔基醫療財團法人埔里基督教醫院診斷證明書、道路交通事
    故調查報告表㈠、道路交通事故調查報告表㈡、南投縣政府警
    察局舉發違反道路交通管理事件通知單、監視錄影翻拍照片
    暨人車對照表、現場照片、證號查詢機車駕駛人資料、車號
    查詢機車車籍資料、臺灣南投地方檢察署公務電話紀錄表、
    監視錄影翻拍照片暨逃逸路線圖、南投縣埔里鎮公所110年4
    月12日埔鎮調字第1100009819號函暨函附調解筆錄、員警11
    1年6月27日職務報告、道路交通事故現場圖、員警111年7月
    1日職務報告、員警111年7月9日職務報告。　
三、查被告行為後，刑法第185條之4已於110年5月30日修正施行
    ，而本案係被告駕駛動力交通工具過失致被害人受有傷害而
    逃逸之情形，是經比較修正前後結果，修正後規定有利於被
    告，依刑法第2條第1項但書規定，應適用修正後規定論處，
    因此被告係犯修正後刑法第185條之4第1項前段之駕駛動力
    交通工具發生交通事故，致人傷害而逃逸罪。
四、又員警於調閱案發現場附近之監視器影像後，雖已知悉本案
    車禍事故之車輛為車牌號碼000-000號普通重型機車，然因
    監視器影像所拍攝到的臉孔不甚清晰，警方僅得知悉肇事駕
    駛之性別、穿著特徵，而尚不知道案發時之肇事駕駛為何人
    ，嗣被告於警方不知道肇事駕駛身分前，主動至南投縣政府
    警察局埔里分局向警方坦承其為前開車禍事故之逃逸駕駛並
    接受裁判等情，有員警111年7月1日、9日職務報告各1份在
    卷可證，足認於被告主動坦承其為肇事者前，警方尚未掌握
    確切事證而合理懷疑其涉犯本件駕駛動力交通工具發生交通
    事故致人傷害而逃逸罪之犯行，應認被告符合自首要件，是
    依刑法第62條規定減輕其刑。
五、本院審酌被告本案犯行提高被害人傷害增劇之風險和事後求
    償之困難，且有礙肇事者身分之追查，惟念及被告犯後終知
    坦承犯行，並已與被害人成立調解和賠償損害，及被告於本
    院審理時自陳國中畢業、務農、要扶養父母等一切情狀，量
    處如主文所示之刑，並諭知易科罰金之折算標準。　　
六、辯護人固請求予以被告緩刑之宣告。然查，被告前於107年
    間因妨害性自主案件，經本院判處有期徒刑1年7月，緩刑3
    年，緩刑期間付保護管束確定，緩刑期間為107年7月20日至
    110年7月19日，嗣保護管束期滿，緩刑之宣告未經撤銷等情
    ，有臺灣高等法院被告前案紀錄表在卷可參，是依刑法第76
    條規定，其刑之宣告失其效力，與未受刑之宣告者相同，惟
    本院審酌被告係於前開緩刑期間故意再犯本案，且本院亦已
    考量被告坦承犯行、已與被害人達成調解等情狀而為量刑，
    若再予以緩刑之宣告，恐難達警惕之效果，本院綜合上開情
    節，認本案不宜宣告緩刑。
七、依刑事訴訟法第273條之1、第299條第1項前段、第310條之2
    、第454條，判決如主文。
八、如不服本件判決，得自收受送達之日起20日內，向本院提起
    上訴狀（須附繕本）。
本案由檢察官黃淑美提起公訴，檢察官石光哲到庭執行職務。
中　　華　　民　　國　　111 　年　　11　　月　　9 　　日
                  刑事第二庭  法　官　蔡霈蓁
以上正本與原本無異。
如不服本判決應於收受送達後20日內向本院提出上訴書狀，並應
敘述具體理由；其未敘述上訴理由者，應於上訴期間屆滿後20日
內向本院補提理由書（均須按他造當事人之人數附繕本）「切勿
逕送上級法院」。
告訴人或被害人如對於本判決不服者，應具備理由請求檢察官上
訴，其上訴期間之計算係以檢察官收受判決正本之日期為準。
                              書記官  郭勝華
中　　華　　民　　國　　111 　年　　11　　月　　10　　日
附錄本案論罪科刑法條:
修正後中華民國刑法第185條之4
駕駛動力交通工具發生交通事故，致人傷害而逃逸者，處6月以
上5年以下有期徒刑；致人於死或重傷而逃逸者，處1年以上7年
以下有期徒刑。
犯前項之罪，駕駛人於發生交通事故致人死傷係無過失者，減輕
或免除其刑。